【裁判字號】    98,撤緩,93
【裁判日期】    990121
【裁判案由】    聲請撤銷緩刑
【裁判全文】
臺灣彰化地方法院刑事裁定              98年度撤緩字第93號
抗  告  人  甲○○
上列抗告人因撤銷緩刑案件，不服本院中華民國98年12月21日裁
定，提出抗告，本院裁定如下：
    主  文
抗告駁回。
    理  由
一、抗告意旨詳如附件刑事抗告狀影本所載。
二、按當事人對於法院之裁定有不服者，除有特別規定外，得為
    抗告。抗告期間，除有特別規定外，為5日，自送達裁定後
    起算；又原審法院認為抗告不合法律上之程式或法律不應准
    許，或其抗告權已經喪失者，應以裁定駁回之，刑事訴訟法
    第403條第1項、第406條前段及第408條第1項前段就此分別
    定有明文。復按非因過失，遲誤上訴、抗告或聲請再審之期
    間或聲請撤銷或變更審判長、受命推事、受託推事裁定或檢
    察官命令之期間者，於其原因消滅後5日後，得聲請回復原
    狀，刑事訴訟法第67條亦有明文。
三、經查：抗告人前因詐欺取財案件，經本院於民國（下同）98
    年8月18日，以98年度簡字第1748、1749號判決判處應執行
    刑有期徒刑10月，如易科罰金，以1000元折算1日，緩刑4年
    ，於98年9月14日確定在案。惟受刑人於緩刑期前即於97年8
    月28日，故意更犯偽造文書、竊盜、詐欺得利等罪，經臺灣
    臺中地方法院於98年10月21日，以98年度訴字第2812號、98
    年度易字第3333號判決判處應執行刑有期徒刑10月，如易科
    罰金，以新台幣1,000元折算1日，並於98 年11月18日確定
    ，嗣經本院以98年度撤緩字第93號裁定撤銷前開緩刑，有上
    開案件判決書、裁定及臺灣高等法院被告前案紀錄表在卷足
    參。本院上開98年度撤緩字第93號裁定並於民國98年12月28
    日送達予抗告人之母親潘素霜收受，有本院送達證書在卷可
    稽，又抗告人之住址係位於彰化縣福興鄉，非居住於本院所
    在之彰化縣員林鎮，依法院訴訟當事人在途期間標準第2條
    之地方法院在途期間欄所載之日數即2日，扣除在途期間。
    故該裁定於99年1月4日確定在案，然抗告人於99年1月5日始
    具狀向本院提出抗告狀，此有卷附抗告狀所載本院收文章可
    憑，則抗告人提出本件抗告顯然逾期。又抗告人亦未釋明其
    遲誤抗告期間有何非因過失所致，自無難認有回復原狀之憑
    據。揆諸前開說明，其抗告違背法律上之程式，應予裁定駁
    回。
四、據上論斷，應依刑事訴訟法第408條第1項前段，裁定如主文
中    華    民    國    99    年    1     月    21    日
                  刑事第四庭          法  官  姚銘鴻
以上正本證明與原本無異。
如不服本裁定，應於裁定送達後五日內向本院提出抗告狀(須附
繕本 )。
中    華    民    國    99    年    1     月    21    日
                                      書記官  郭佳雯

司法院資訊處製作；財團法人民間司法改革基金會備份。
